【裁判字號】    99,易緝,6
【裁判日期】    990421
【裁判案由】    竊盜等
【裁判全文】
臺灣士林地方法院刑事判決               99年度易緝字第6號
    公  訴  人  臺灣士林地方法院檢察署檢察官
    被      告  丙○○
上列被告因竊盜案件，經檢察官提起公訴（96年度偵字第6861號
），本院判決如下：
    主  文
丙○○共同攜帶兇器竊盜未遂，累犯，處有期徒刑肆月，如易科
罰金，以新臺幣壹仟元折算壹日，扣案之螺絲起子壹支沒收；又
共同毀損他人之車窗玻璃，足以生損害於他人，累犯，處有期徒
刑參月，如易科罰金，以新臺幣壹仟元折算壹日；又共同傷害人
之身體，累犯，處有期徒刑參月，如易科罰金，以新臺幣壹仟元
折算壹日；應執行有期徒刑捌月，如易科罰金，以新臺幣壹仟元
折算壹日，扣案之螺絲起子壹支沒收。
    事  實
一、丙○○曾於民國94年間犯洗錢防制法案件，經臺灣板橋地方
    法院94年度訴字第1235號判處有期徒刑3 月確定，甫於95年
    7 月24日易科罰金執行完畢，詎仍不知悔改，與其夫高建三
    （另結）共同基於意圖為自己不法所有之竊盜及毀損之犯意
    聯絡，於民國96年6 月1 日凌晨3 時10分許，一同前往臺北
    縣八里鄉○○路○ 段101 號前，由丙○○在旁把風，高建三
    持足供兇器使用之螺絲起子，著手敲破乙○○所有之車號97
    03-KL 號自用小客車之右前車窗玻璃，致令該車窗玻璃破裂
    不堪用，足以生損害於乙○○，嗣因乙○○接獲車輛防盜回
    報而下樓查看，當場發現高建三正坐入上開車輛之駕駛座內
    拆卸音響，高建三見犯行敗露，未得手即開啟車門逃離，乙○○見狀由後追趕，追過馬路欲由後方抓住高建三時，兩人
    均因重心不穩而跌倒在地，詎高建三竟與尾隨過馬路之丙○○再基於傷害之犯意聯絡，由高建三先與乙○○發生扭打，
    以手壓制乙○○，丙○○亦出手合力壓制（均尚未達使乙○○難以抗拒之程度），嗣高建三及丙○○因見乙○○掙脫站
    起，及乙○○之弟張漢麟趕至而罷手，高建三趁隙逃逸，乙○○與張漢麟則合力逮捕丙○○，並在上開車輛內扣得螺絲
    起子1 支，乙○○因前述傷害行為而受有全身多處擦傷之傷
    害。
二、案經乙○○訴由臺北縣政府警察局蘆洲分局報告臺灣士林地
    方法院檢察署檢察官偵查起訴。
    理  由
一、本判決認定事實所引用之證據資料，未據當事人於本院最後
    審理期日調查證據時爭執其證據能力（見本院99年3 月26日
    審理筆錄），本院審酌該等供述證據作成之情況，認為適當
    ，且亦無其他違背法定程式而取證之情形，依刑事訴訟法第
    159 條之5 規定、第158 條之4 規定之反面解釋，均有證據
    能力，合先敘明。
二、訊據被告丙○○矢口否認有何與甲○○共同攜帶兇器竊盜、
    毀損及傷害之犯行，辯稱：當天伊先生甲○○說要帶伊去臺
    北縣八里鄉，伊看到甲○○背包內有1 支螺絲起子，伊覺得
    怪怪的，甲○○跟伊說他要偷車子，伊勸他不要那樣做，甲○○答應說好，甲○○跟伊說螺絲起子有拿起來，伊不知道
    為何後來他又跑去偷車，那時伊尿急去上廁所，上完廁所後
    就看到甲○○和乙○○扭打在一起，伊看到乙○○手持鋁棒
    打到甲○○吐血，伊過去質問乙○○為何要打伊先生，伊只
    有出聲問乙○○，並沒有出手，後來乙○○有打伊云云。
三、經查：
(一)、如事實欄所述被告丙○○與甲○○共同攜帶兇器竊盜、毀損
    及傷害之犯行，1.業據證人即告訴人乙○○於審理中證稱：
    96年6 月1 日凌晨3 時許，伊停在住家樓下之車號9703-KL
    號自用小客車之警報器響起，伊從樓上往下看，看到伊車正
    被偷竊，有位男性竊賊坐在伊車之駕駛座，伊就叫醒家人，
    並直接衝到樓下，伊衝下樓時看到該男性竊賊在拆音響，也
    同時看到被告站在距離伊車大約2 、3 公尺處的摩托車後面
    ，該男性竊賊看到伊過來，就馬上把車門打開，跑下來過馬
    路，伊追過馬路去，追到後撲倒他，伊下樓時本來有持1 支
    棒子作防禦用，但與該男性竊賊扭打時棒子掉在地上，所以
    兩人是空手扭打，被告在伊與該男性竊賊扭打時也衝過來，
    該男性竊賊把伊壓在地上、壓伊左後背，被告則出手壓伊右
    後背，伊在他們完全壓制住伊之前站起來，他們兩人就停止
    ，站在伊面前，一左一右，後來該男性竊賊看到伊弟弟從後
    面馬路出現就逃跑，因為伊無法1 次顧到兩個，所以只有抓
    住被告，伊後來發現伊車之右前車窗玻璃被打破，並在車內
    發現螺絲起子1 支等語（見本院99年3 月26日審理筆錄）綦
    詳；2.核與卷附告訴人之馬偕紀念醫院96年6 月1 日乙種診
    斷證明書，載明告訴人於當日凌晨4 時許就診，受有全身多
    處擦傷等情（見偵查卷第28頁），及被告丙○○於審理中自
    承：伊知甲○○要偷車，且攜帶欲行竊使用之螺絲起子等情
    （見本院96年度偵聲字第99號卷附96年7 月24日延長羈押訊
    問筆錄，及本院99年3 月26日審理筆錄），均無不合，此外
    ，並有查獲現場及告訴人之車損相片共6 紙（見偵查卷第29
    至31頁）、扣案之螺絲起子1 支可憑。綜上，足認被告丙○○於甲○○攜帶兇器敲破車窗玻璃竊盜時在旁把風，且於事
    跡敗露後與甲○○共同傷害告訴人之事實，事證明確。
(二)、至被告辯稱：案發當天甲○○雖有告訴伊欲行竊，但經伊規
    勸後已答應不行竊，伊不知道為何後來甲○○又下手行竊，
    甲○○行竊時伊正好去上廁所；伊上完廁所後看見告訴人手
    持鋁棒打到甲○○吐血，且告訴人也有打伊云云。惟查，被
    告聲請傳訊之證人即同案共犯甲○○於審理中證稱：伊要偷
    車之前完全沒有告訴丙○○，伊是因為丙○○去上廁所時，
    看到有車子停在那裡，所以臨時起意偷竊云云（見本院99年
    3 月26日審理筆錄），與被告丙○○辯稱甲○○當日曾告知
    欲行竊，嗣經伊勸服等情，顯有相當出入；又被告丙○○及
    甲○○所謂案發當日係告訴人毆傷其等乙節，並無驗傷單等
    任何證據可佐，且依卷附查獲現場相片所示，相片內之被告
    未見任何傷痕（見偵查卷第30頁），衡以甲○○若果遭告訴
    人持鋁棒毆打吐血，何以仍能趁隙迅速逃脫，顯與常情相違
    ；本件被告辯稱不知甲○○實際下手行竊、未與甲○○共同
    傷害告訴人等節，均無可採，不足推翻本院前揭認定。
(三)、揆諸上開所述，本件被告之犯罪事證明確，應依法論科。
四、論罪科刑：
(一)、核被告丙○○所為，係犯刑法第321 條第2 項、第1 項第3
    款之攜帶兇器竊盜未遂罪，及同法第354 條之毀損罪、同法
    第277 條第1 項之傷害罪。被告與甲○○就前揭犯行，均有
    犯意聯絡及行為分擔，均為共同正犯。被告上開犯行，犯意
    各別，行為不同，應予分論併罰。被告曾於94年間犯洗錢防
    制法案件，經臺灣板橋地方法院94年度訴字第1235號判處有
    期徒刑3 月確定，甫於95年7 月24日易科罰金執行完畢等情
    ，有臺灣高等法院被告前案紀錄表在卷可參，其受徒刑之執
    行完畢後，5 年以內故意再犯本件有期徒刑以上之罪，為累
    犯，應依刑法第47條第1 項規定，加重其刑；又被告就攜帶
    兇器竊盜部分，已著手於犯罪行為之實施，惟尚未達致取得
    財物之結果，為未遂犯，依刑法第25條第2 項規定減輕其刑
    ，並依法先加後減之。爰審酌被告正值青壯，不思循合法途
    徑獲致財富，竟貪圖慾便而竊取他人之物，並無足取，且於
    犯罪後未坦承犯行，飾詞圖卸，暨被告犯罪之動機、目的、
    手段、生活狀況、品行、智識程度、犯罪所生之危害等一切
    情狀，分別量處如主文所示之刑，及諭知易科罰金之折算標
    準，並定其應執行之刑；又被告所犯併罰之數罪均得易科罰
    金，所定應執行之刑雖逾6 月，惟依99年1 月1 日修正施行
    之刑法第41條第8 項規定，仍得易科罰金，是併就所定應執
    行之刑諭知易科罰金之折算標準，以資懲戒。
(二)、扣案之螺絲起子1 支，如前述為供被告竊盜犯罪所用之物，
    且經被告供稱係共犯甲○○所有，應依刑法第38條第1 項第
    2 款規定宣告沒收。
據上論斷，應依刑事訴訟法第284 條之1 、第299 條第1 項前段
，刑法第28條、第277 條第1 項、第321 條第1 項第3 款、第2
項、第354 條、第47條第1 項、第25條第2 項、第41條第1 項前
段、第8 項、第51條第5 款、第38條第1 項第2 款，刑法施行法
第1 條之1 ，判決如主文。
本案經檢察官葉乃瑋到庭執行職務
中    華    民    國    99    年    4     月    21    日
                  刑事第三庭法  官  孫  曉  青
上正本證明與原本無異。
如不服本判決應於送達後10日內向本院提出上訴狀。
                            書記官  林  蔚  菁
中    華    民    國    99    年    4     月    21    日
附錄本案論罪科刑法條全文
刑法第277條
傷害人之身體或健康者，處3 年以下有期徒刑、拘役或1 千元以
下罰金。
犯前項之罪因而致人於死者，處無期徒刑或7 年以上有期徒刑；
致重傷者，處3 年以上10年以下有期徒刑。
刑法第321條
犯竊盜罪而有左列情形之一者，處6 月以上、5 年以下有期徒刑
：
一  於夜間侵入住宅或有人居住之建築物、船艦或隱匿其內而犯
    之者。
二  毀越門扇、牆垣或其他安全設備而犯之者。
三  攜帶兇器而犯之者。
四  結夥三人以上而犯之者。
五  乘火災、水災或其他災害之際而犯之者。
六  在車站或埠頭而犯之者。
前項之未遂犯罰之。
刑法第354條
毀棄、損壞前2 條以外之他人之物或致令不堪用，足以生損害於
公眾或他人者，處2 年以下有期徒刑、拘役或500 元以下罰金。

司法院資訊處製作；財團法人民間司法改革基金會備份。
